Inventaris van het archief van het Ministerie van Sociale Zaken en Werkgelegenheid: Collectieve Arbeidsovereenkomsten (CAO''s), (1941) 1945-1994 (1997)
Nationaal Archief, Den Haag
- Inkomens- en arbeidsvoorwaardenbeleid 1940-1994, 047
  - Het registreren van door partijen aangemelde, afgesloten, gewijzigde of opgezegde c.a.o.'s., 60
    - Bedrijfstakken op volgorde van de code, I
      - Groenvoederdrogerijen CAO-VUT 15-02-1991 - 31-12-1995., 1990-1991; 2810
      - Groenvoederdrogerijen CAO-VUT 15-04-1989 - 31-12-1993 resp. 31-12-1990 (art. 4)., 2813
      - Groenvoederdrogerijen CAO-VUT 27-01-1988 - 31-12-1992, resp. 31-12-1989 (art. 4)., 1987-1988; 1938
      - Groenvoerdrogerijen CAO-VUT 16-04-1982 - 31-12-1986 AVV., 1982-1983; 3440
      - K.I. Noord-Holland CAO 01-01-1983 - 31-12-1983 REG., 1983-1984; 3426
        Reg.nr.: 18-21
      - Bloembollenbedrijf CAO 01-03-1981 - 28-02-1989., 1981-1989; 1913
        Reg.nr.: 18-22
      - Bloembollenbedrijf CAO 01-03-1989 - 28-02-1993., 1989-1993; 2826
      - Bloembollenbedrijf CAO 07-09-1991 - 28-02-1993., 1991-1992; 2823
      - Bloembollenbedrijf CAO 07-12-1985 - 28-02-1987., 1915
      - Bloembollenbedrijf CAO 15-10-1982 - 28-02-1983, 04-02-1984 - 28-02-1985 AVV., 1982-1985; 3443
      - Bloembollenbedrijf CAO 20-10-1987 - 28-02-1989., 1987-1988; 1914
      - Bloembollenbedrijf CAO 25-10-1989 - 28-02-1991., 2825
      - Rundveeverbetering en de varkens K.I. CAO 01-05-1987 - 30-04-1991., 1987-1990; 2821
        Reg.nr.: 18-23
      - Rundveeverbetering en de varkens K.I. in Nederland CAO 01-01-1985 - 30-04-1987., 1985-1988; 1916
      - Rundveeverbetering en de varkens K.I. in Nederland CAO 13-03-1987 - 12-03-1989, regelingen bij wijziging in de bedrijfsomstandigheden., 1986-1987; 1918
      - Rundveeverbetering en de varkens K.I. in Nederland CAO 08-04-1988 - 30-04-1989., 1987-1988; 1917
      - Rundveeverbetering en de varkens K.I. in Nederland CAO 05-09-1990 - 30-04-1991., 2824
      - Rundveeverbetering en de varkens K.I. in Nederland CAO 1990., 2822
      - Rundveeverbetering en de varkens K.I. in Nederland CAO, regelingen bij wijziging in de bedrijfsomstandigheden in de rundveeverbetering v.a. 01-01-1986., 1986-1987; 2820
      - Rundveeverbetering en de varkens K.I. in Nederland CAO-VUT 26-08-1986 - 31-12-1990., 2814
      - Rundveeverbetering en de varkens K.I. in Nederland CAO-VUT 19-03-1987 - 31-12-1991., 1986-1987; 2812
      - Rundveeverbetering en de varkens K.I. in Nederland CAO-VUT 01-01-1986 - 31-12-1995., 1986-1992; 2817
      - Rundveeverbetering en de varkens K.I. in Nederland CAO-VUT 17-03-1988 - 31-12-1992 resp. 31-12-1989 (artikel 2)., 1987-1988; 2830
      - Rundveeverbetering en de varkens K.I. in Nederland CAO-VUT 12-07-1989 - 31-12-1993., 2829
      - Rundveeverbetering en de varkens K.I. in Nederland CAO-VUT 05-04-1990 - 31-12-1994., 1989-1990; 2828
      - Rundveeverbetering en de varkens K.I. in Nederland CAO-VUT 09-02-1991 - 31-12-1995., 1990-1991; 2827
      - Rundveeverbetering en varkens K.I. in Nederland CAO 13-03-1986 - 30-04-1987 AVV., 1985-1987; 3449
      - Landbouw CAO 01-03-1989 - 28-02-1993., 1989-1993; 2831
        Reg.nr.: 18-24
      - Landbouw CAO 22-09-1989 - 28-02-1991., 2834
      - Bosbouw CAO-VUT 25-02-1982 - 31-12-1983, particuliere AVV., 1981-1982; 3457
        Reg.nr.: 18-25
      - Bosbouw, particuliere CAO 01-01-1982 - 28-02-1989., 1982-1989; 1919
      - Bosbouw, particuliere CAO 01-03-1989 - 28-02-1993., 1989-1993; 2833
      - Bosbouw, particuliere CAO 11-02-1992 - 28-02-1993., 1991-1992; 2844
      - Bosbouw, particuliere CAO 16-12-1989 - 28-02-1991., 1989-1990; 2832
      - Bosbouw, particuliere CAO 21-01-1986 - 28-02-1987., 1985-1986; 1920
      - Bosbouw, particuliere CAO 30-07-1982 - 28-02-1983, 31-01-1984 - 28-02-1985, 23-02-1985 - 30-04-1985 AVV., 1982-1985; 3455
      - Bosbouw, particuliere CAO 30-09-1987 - 28-02-1989., 1987-1988; 1921
      - Bosbouw, particuliere CAO-VUT 01-01-1982 - 31-12-1991., 1981-1987; 2840
      - Bosbouw, particuliere CAO-VUT 01-01-1984 - 31-12-1988., 1983-1985; 1924
      - Bosbouw, particuliere CAO-VUT 01-01-1989 - 31-12-1995., 1987-1991; 2837
      - Bosbouw, particuliere CAO-VUT 06-06-1991 - 31-12-1995 resp. 31-12-1992 (art. 3)., 2841
      - Bosbouw, particuliere CAO-VUT 10-03-1987 - 31-12-1991., 1986-1987; 2847
      - Bosbouw, particuliere CAO-VUT 12-04-1989 - 31-12-1993., 1989-1990; 2843
      - Bosbouw, particuliere CAO-VUT 16-01-1986 - 31-12-1990., 1985-1987; 1923
      - Weefselkweeksector CAO 27-03-1991 - 31-03-1992., 1990-1991; 2838
        Reg.nr.: 18-26
      - Vislossers IJmuiden CAO 1970-1978., 1056
        Reg.nr.: 19-02A
      - Trawlvisserij CAO 01-01-1980 - 31-12-1988., 1983-1989; 2836
        Reg.nr.: 19-02B
      - Trawlvisserij CAO 1970-1980., 1059
      - Oester- en mosselbedrijf CAO 1970-1978., 1061
        Reg.nr.: 19-03A
      - Bankbedrijf CAO 01-04-1988 - 31-03-1990 REG., 3054
        Reg.nr.: 20-01A
      - Groothandel in textielgoederen CAO 01-04-1981 - 31-03-1988., 1981-1987; 1994
        Reg.nr.: 20-01D
      - Groothandel in textielgoederen CAO 01-04-1988 - 31-03-1991 REG., 1988-1990; 2862
      - Groothandel in textielgoederen CAO 03-10-1985 - 31-03-1986., 1944
      - Groothandel in textielgoederen CAO 04-10-1990 - 31-03-1991 AVV., 2860
      - Groothandel in textielgoederen CAO 08-10-1988 - 31-03-1990., 1997
      - Groothandel in textielgoederen CAO 1-1-1985 - 31-12-1989, Fonds Collectieve Belangen., 1984 - 1988; 2856
      - Groothandel in textielgoederen CAO 11-12-1991 - 31-03-1993., 2857
      - Groothandel in textielgoederen CAO 13-11-1981 - 31-03-1982, 29-10-1982 - 31-03-1983, 27-05-1983 - 31-03-1984, 07-02-1984 - 31-12-1984, 17-08-1984 - 31-03-1985 AVV., 1981-1985; 3453
      - Groothandel in textielgoederen CAO 15-01-1985 - 31-12-1989, Fonds Collectieve Belangen., 1984-1988; 2023
      - Groothandel in textielgoederen CAO 17-02-1988 - 31-03-1988., 1987-1988; 1949
      - Groothandel in textielgoederen CAO 1970-1978., 48
      - Groothandel in textielgoederen CAO 1970-1979., 1970-1978; 41
      - Groothandel in textielgoederen CAO 1978-1981., 1040
      - Groothandel in textielgoederen CAO 1979-1981., 1049
      - Groothandel in textielgoederen CAO-VUT 01-01-1980 - 31-12-1995., 1980-1992; 2854
      - Groothandel in textielgoederen CAO-VUT 01-01-1986 - 31-12-1990., 1985-1986; 2000
      - Groothandel in textielgoederen CAO-VUT 01-04-1985 - 31-12-1986 resp. 31-12-1989., 1984-1985; 2003
      - Groothandel in textielgoederen CAO-VUT 03-01-1987 - 31-12-1991 resp. 31-12-1987(art. 3 CAO en art. 2 regl.)., 1986; 2004
      - Groothandel in textielgoederen CAO-VUT 26-05-1988 - 31-12-1992, resp. 31-12-1988, 01-01-1989 - 31-12-1989, resp. 31-12-1989 en 25-06-1991 - 31-12-1995, resp. 31-12-1991 (art. 3 en 2 regl.)., 1988 - 1993; 2850
      - Groothandel in textielgoederen CAO-VUT 29-09-1981 - 31-03-1983, 17-12-1981 - 31-03-1983, 02-11-1982 - 31-03-1985, 10-12-1982 - 31-03-1985 AVV., 1980-1983; 3445
      - Vleesvoorverpakkingsbedrijven CAO 1973-1977., 64
        Reg.nr.: 20-02
      - Vleesvoorverpakkingsbedrijven CAO 1977-1981., 1973-1981; 59
      - Slijterijen CAO 01-04-1980 - 31-03-1987., 1981-1986; 2005
        Reg.nr.: 20-03
      - Slijterijen CAO 01-04-1987 - 31-03-1991 REG., 1987-1991; 2863
      - Slijterijen CAO 01-11-1985 - 30-06-1986., 1947
      - Slijterijen CAO 10-02-1988 - 31-03-1989., 1987-1988; 1996
      - Slijterijen CAO 16-02-1990 - 31-03-1991 AVV., 1989-1992; 2859
      - Slijterijen CAO 19-08-1981 - 31-03-1982, 24-11-1982 - 31-03-1983, 09-12-1983 - 31-03-1984 en 13-10-1984 - 31-03-1985 AVV., 1981-1985; 3446
      - Slijterijen CAO 1976-1980., 56
      - Slijterijen CAO 1976-1987., 49
      - Slijterijen CAO 22-01-1987 - 31-03-1987., 1986-1987; 1945
      - Slijterijen CAO-VUT 01-10-1979 - 30-09-1988., 1979-1987; 2001
      - Slijterijen CAO-VUT 01-10-1985 - 30-09-1986, resp. 30-09-1989., 2002
      - Slijterijen CAO-VUT 01-10-1987 - 30-09-1988 resp. 30-09-1991., 1987-1989; 2011
      - Slijterijen CAO-VUT 01-10-1988 - 30-09-1992., 1988-1991; 2855
      - Slijterijen CAO-VUT 04-10-1990 - 30-09-1991 resp. 30-09-1995., 2852
      - Slijterijen CAO-VUT 07-12-1991 - 30-09-1992 resp. 30-09-1996., 2848
      - Slijterijen CAO-VUT 10-09-1980 - 30-09-1983 resp.30-09-1986 en 18-10-1983 - 30-09-1984 AVV., 1979-1984; 3450
      - Slijterijen CAO-VUT 17-10-1984 - 30-09-1985, resp. 30-09-1988., 1984-1985; 1998
      - Slijterijen CAO-VUT 28-08-1986 - 30-09-1987 resp. 30-09-1989 (art. 2 statuten + regl. m.u.v. art. 5 regl.)., 2007
      - Slijterijen CAO-VUT 30-12-1989 - 30-09-1990., 2853
      - Slijterijen CAO-VUT 31-12-1988 - 30-09-1989 resp. 30-09-1992 (art. 2)., 1988-1989; 2015
      - Boekverkopers wetenschappelijke en zelf-importerende 01-04-1985 - 31-03-1990 REG., 1986-1988; 2871
        Reg.nr.: 20-04
      - Boekverkopers wetenschappelijke en zelf-importerende CAO 1979-1981., 1055
      - Boekverkopers wetenschappelijke en zelf-importerende CAO 01-04-1980 - 31-03-1985 REG., 1981-1985; 3428
      - Bandenbranche CAO 01-01-1982 - 31-12-1986., 1981-1985; 2010
        Reg.nr.: 20-05
      - Bandenbranche CAO 01-01-1987 - 31-12-1992 REG., 1987-1992; 2865
      - Bandenbranche CAO 1-1-1986 - 31-12-1990, Fonds Collectieve Belangen AVV., 1985 - 1988; 2866
      - Bandenbranche CAO 1-1-1986 - 31-12-1993, Fonds Collectieve Belangen REG., 1985 - 1989; 2869
      - Bandenbranche CAO 13-08-1983 - 31-12-1983 en 28-07-1984 - 31-12-1984 AVV., 1983-1985; 3458
      - Bandenbranche CAO 1991., 148
      - Bandenbranche CAO 20-02-1986 - 31-12-1986., 1985-1987; 1942
      - Bandenbranche CAO 23-08-1989 - 31-12-1990 AVV., 2861
      - Bandenbranche CAO 26-11-1988 - 31-12-1988., 1987-1988; 1940
      - Bandenbranche CAO 31-01-1990 - 31-12-1993, Fonds Collectieve Belangen., 1989-1991; 167
      - Bandenbranche CAO-VUT 01-07-1984 - 31-12-1987., 1984-1987; 2020
      - Bandenbranche CAO-VUT 1986-1987., 162
      - Bandenbranche CAO-VUT 1987-1989., 157
      - Bandenbranche CAO-VUT 1987-1990., 151
      - Bandenbranche CAO-VUT 28-08-1984 - 30-06-1989., 1984-1985; 2031
      - Bandenbranche CAO-VUT 31-8-1989 - 31-12-1993 AVV., 1989 - 1991; 2864
      - Gemengde Branche CAO 01-01-1982 - 31-03-1988., 1982-1988; 2006
        Reg.nr.: 20-06
      - Gemengde Branche CAO 01-04-1988 - 31-03-1992., 1988-1992; 163
      - Gemengde Branche CAO 01-07-1986 - 31-12-1990, Sociaal Fonds REG., 1986-1988; 2879
      - Gemengde Branche CAO 03-02-1989 - 31-03-1990., 1988-1989; 158
      - Gemengde Branche CAO 05-06-1987 - 31-03-1988., 1943
      - Gemengde Branche CAO 15-11-1986 - 31-12-1990, Sociaal Fonds AVV., 1986-1988; 2877
      - Gemengde Branche CAO 23-06-1982 - 31-03-1983 en 18-08-1983 - 31-03-1984 en 31-10-1984 - 31-03-1985 AVV., 1982-1984; 3454
      - Gemengde Branche CAO 27-03-1991 - 31-03-1992., 1990-1991; 155
      - Gemengde Branche CAO 31-12-1985 - 30-06-1986., 1985-1986; 1941
      - Gemengde Branche CAO-VUT 01-01-1984 - 31-12-1991 REG., 1983-1991; 2872
      - Gemengde Branche CAO-VUT 01-01-1987 - 31-12-1991 AVV., 1986-1991; 2867
      - Gemengde Branche CAO-VUT 07-01-1984 - 31-12-1986., 1983-1986; 1946
      - Brandstoffenbedrijf CAO 01-04-1980 - 31-03-1986., 1981-1985; 2013
        Reg.nr.: 20-08A
      - Brandstoffenbedrijf CAO 01-04-1986 - 31-12-1992 REG., 1986-1992; 2886
      - Brandstoffenbedrijf CAO 01-07-1981 - 31-03-1982 en 21-03-1983 - 31-03-1983 en 28-07-1984 - 31-03-1985 AVV., 1981-1985; 3452
      - Brandstoffenbedrijf CAO 03-12-1985 - 31-03-1986., 1948
      - Brandstoffenbedrijf CAO 07-04-1989 - 31-12-1990 AVV., 2883
      - Brandstoffenbedrijf CAO 13-03-1991 - 31-12-1992 AVV., 2874
      - Brandstoffenbedrijf CAO 17-10-1986 - 31-03-1988., 1950
      - Brandstoffenbedrijf CAO 1970-1980., 1046
      - Brandstoffenbedrijf CAO 1970-1980., 1052
      - Brandstoffenbedrijf CAO-VUT 01-01-1981 - 31-12-1990 KVO., 1980-1990; 2868
      - Brandstoffenbedrijf CAO-VUT 01-01-1986 - 31-12-1990 AVV., 1985-1990; 2893
      - Brandstoffenbedrijf CAO-VUT 21-04-1981 - 31-12-1985 AVV., 1980-1985; 3459
      - Levensmiddelenbedrijf CAO 1970-1972., 1109
        Reg.nr.: 20-101
      - Levensmiddelenbedrijf CAO 1970-1973., 1111
      - Levensmiddelenbedrijf CAO 1973-1981., 1974-1980; 1173
      - Levensmiddelenbedrijf CAO 1974-1981., 1118
      - Levensmiddelenbedrijf CAO-VUT 1980., 1117
      - Levensmiddelenbedrijf VUT 1980-1981., 1979-1981; 1116
      - Levensmiddelenbedrijf grootwinkelpersoneel CAO 1970-1977., 1970-1981; 1163
      - Levensmiddelenbedrijf grootwinkelpersoneel CAO 1974-1979, inlegvel slagerspersoneel., 1107
      - Handel in afvalstoffen CAO 1970-1979., 1127
        Reg.nr.: 20-108
      - Papiergroothandel CAO 1970-1979., 1080
        Reg.nr.: 20-14
      - Papiergroothandel CAO 31-01-1981 - 30-01-1989., 1982-1990; 2027
      - Grootwinkelbedrijven in textiel CAO 01-04-1981 - 30-06-1986., 1982-1986; 2016
        Reg.nr.: 20-15B
      - Grootwinkelbedrijven in textiel CAO 01-07-1986 - 31-03-1990 REG., 1987-1991; 2891
      - Grootwinkelbedrijven in textiel CAO 1970-1980., 1970-1981; 1073
      - Slagersbedrijf CAO 01-01-1981 - 31-12-1990, Sociaal Fonds REG., 1980-1986; 2881
        Reg.nr.: 20-16A
      - Slagersbedrijf CAO 01-01-1985 - 31-12-1988, Sociaal Fonds., 1984-1985; 1953
      - Slagersbedrijf CAO 01-01-1987 - 31-12-1991, Sociaal Fonds AVV., 1986; 2875
      - Slagersbedrijf CAO 01-01-1987 - 31-12-1993, Sociaal Fonds REG., 1986-1989; 2878
      - Slagersbedrijf CAO 01-01-1988 - 31-12-1992, Sociaal Fonds AVV., 1987-1989; 2873
      - Slagersbedrijf CAO 01-04-1981 - 31-03-1985 REG., 1981-1985; 3432
      - Slagersbedrijf CAO 01-04-1985 - 31-03-1991 REG., 1986-1989; 2888
      - Slagersbedrijf CAO 03-10-1987 - 31-03-1988., 1955
      - Slagersbedrijf CAO 04-02-1989 - 31-03-1989., 1988-1989; 1963
      - Slagersbedrijf CAO 09-06-1981 - 31-12-1985, Sociaal Fonds AVV., 1980-1981; 3462
      - Slagersbedrijf CAO 14-09-1991 - 31-03-1993 AVV., 1991-1993; 2884
      - Slagersbedrijf CAO 15-01-1982 - 31-03-1982, 09-12-1982 - 31-03-1983, 01-02-1984 - 31-03-1984, 13-03-1985 - 31-03-1985 AVV., 1981-1985; 3461
      - Slagersbedrijf CAO 19-06-1986 - 31-12-1990, Sociaal Fonds AVV., 2876
      - Slagersbedrijf CAO 1970-1972., 1970-1971; 1066
      - Slagersbedrijf CAO 1970-1972., 1053
      - Slagersbedrijf CAO 1973-1978., 1063
      - Slagersbedrijf CAO 1973-1981., 1067
      - Slagersbedrijf CAO 25-10-1989 - 31-03-1991 AVV., 2885
      - Slagersbedrijf CAO 27-06-1986 - 30-09-1986., 1952
      - Slagersbedrijf CAO 30-12-1983 - 31-12-1987, Sociaal Fonds., 1983-1984; 1951
      - Slagersbedrijf CAO-VUT 1979-1981., 1074
      - Slagersbedrijf VUT 1978-1981., 1071
      - Slagersbrijf CAO 30-12-1989 - 31-12-1993, Sociaal Fonds AVV., 1989-1990; 2870
      - Detailhandel in meubelen en woningtextiel CAO 01-10 1982 - 31-12-1984 REG., 1982-1984; 3460
        Reg.nr.: 20-18A
      - Detailhandel in meubelen en woningtextiel CAO 14-12-1982 - 31-12-1982 AVV., 1982-1985; 3491
      - Detailhandel in meubelen en woningtextiel CAO 1972-1977, BAW 1974., 1065
      - Detailhandel in meubelen en woningtextiel CAO 1972-1979., 1972-1980; 1084
      - Detailhandel in meubelen en woningtextiel CAO 1978-1979., 1079
      - Detailhandel in meubelen en woningtextiel en het woninginrichtingsbedrijf CAO 11-12-1985 - 30-06-1986., 1954
      - Detailhandel in meubelen en woningtextiel en het woninginrichtingsbedrijf CAO 01-04-1986 - 31-12-1989, Sociaal Fonds., 1985-1988; 2025
      - Detailhandel in meubelen en woningtextiel en het woninginrichtingsbedrijf CAO 01-04-1986 - 31-12-1989, Sociaal Fonds., 1985-1988; 2899
      - Detailhandel in meubelen en woningtextiel en het woninginrichtingsbedrijf CAO 01-04-1985 - 31-3-1989., 1985-1989; 2012
      - Detailhandel in meubelen en woningtextiel en het woninginrichtingsbedrijf CAO 17-02-1987 - 31-03-1987., 1986-1987; 1956
      - Detailhandel in meubelen en woningtextiel en het woninginrichtingsbedrijf CAO-VUT 01-01-1985 - 31-12-1989 REG., 1986-1988; 2905
      - Detailhandel in meubelen en woningtextiel en het woninginrichtingsbedrijf CAO-VUT 22-08-1986 - 31-12-1989., 1986-1989; 103
      - Detailhandel in meubelen en woningtextiel en het woninginrichtingsbedrijf CAO 17-02-1988 - 31-03-1989., 1987-1988; 1975
      - Detailhandel in meubelen en woningtextiel en het woninginrichtingsbedrijf CAO 16-03-1990 - 31-03-1991 AVV., 1989; 2882
      - Detailhandel in meubelen en woningtextiel en het woninginrichtingsbedrijf CAO 01-04-1989 - 31-03-1993 KVO., 1989-1993; 2887
      - Detailhandel in meubelen en woningtextiel en het woninginrichtingsbedrijf CAO 24-04-1992 - 31-03-1993 AVV., 1991-1993; 2880
      - Woninginrichtingsbedrijf CAO-VUT 01-01-1985 - 31-12-1988., 1984-1985; 1957
      - Woninginrichtingsbedrijf CAO-VUT 01-01-1986 - 31-12-1989., 1985-1986; 2008
      - Woninginrichtingsbedrijf CAO-VUT 01-12-1980 - 31-12-1989., 1980-1985; 2009
      - Woninginrichtingsbedrijf CAO-VUT 09-02-1981 - 31-12-1984 AVV., 1980-1983; 3466
      - Groothandel in levensmiddelen CAO 1970-1977., 1070
        Reg.nr.: 20-21A
      - Groothandel in levensmiddelen CAO 1973-1977., 1085
      - Groothandel in levensmiddelen CAO 1978-1981., 1068
      - Groothandel in levensmiddelen CAO 1978-1981., 1081
      - Groothandel in levensmiddelen CAO-VUT 1979-1981., 1979-1980; 1077
      - Groothandel in levensmiddelen VUT 1980., 1979-1980; 1075
      - Groothandel in levensmiddelen en/of zoetwaren 03-01-1992 - 31-03-1992 AVV., 1991-1992; 2903
      - Groothandel in levensmiddelen en/of zoetwaren CAO 01-01-1982 - 31-12-1986., 1982-1985; 92
      - Groothandel in levensmiddelen en/of zoetwaren CAO 01-01-1986 - 31-12-1989, Fonds Collectieve Belangen., 1985-1989; 100
      - Groothandel in levensmiddelen en/of zoetwaren CAO 01-01-1987 - 31-12-1987, Fonds Collectieve Belangen., 1986-1987; 95
      - Groothandel in levensmiddelen en/of zoetwaren CAO 01-01-1987 - 31-03-1993 REG., 1987-1992; 2895
      - Groothandel in levensmiddelen en/of zoetwaren CAO 01-01-1989 - 31-12-1992, Sociaal Fonds, Fonds Collectieve Belangen KVO., 1989-1991; 2906
      - Groothandel in levensmiddelen en/of zoetwaren CAO 06-12-1983 - 31-12-1983 AVV., 1983-1984; 3538
      - Groothandel in levensmiddelen en/of zoetwaren CAO 07-03-1991 - 31-12-1991 AVV., 1990-1991; 2933
      - Groothandel in levensmiddelen en/of zoetwaren CAO 08-04-1988 - 31-12-1988, Fonds Collectieve Belangen., 1987-1988; 2033
      - Groothandel in levensmiddelen en/of zoetwaren CAO 10-11-1988 - 31-12-1989, Fonds Collectieve Belangen., 1988-1989; 1960
      - Groothandel in levensmiddelen en/of zoetwaren CAO 11-12-1990 - 31-12-1991, Fonds Collectieve Belangen AVV., 1990-1991; 2902
      - Groothandel in levensmiddelen en/of zoetwaren CAO 17-03-1988 - 31-12-1988, resp. 31-12-1992 (art. 3)., 1987-1988; 2030
      - Groothandel in levensmiddelen en/of zoetwaren CAO 17-07-1990 - 31-12-1990, Fonds Collectieve Belangen AVV., 1989-1990; 2904
      - Groothandel in levensmiddelen en/of zoetwaren CAO 19-04-1986 - 31-12-1986, Fonds Collectieve Belangen AVV., 1985-1986; 3493
      - Groothandel in levensmiddelen en/of zoetwaren CAO 21-02-1989 - 31-12-1990 AVV., 1989-1990; 2890
      - Groothandel in levensmiddelen en/of zoetwaren CAO 21-12-1991 - 31-12-1992, Fonds Collectieve Belangen AVV., 1991-1992; 2900
      - Groothandel in levensmiddelen en/of zoetwaren CAO 28-12-1984 - 31-12-1984 resp. 30-04-1985 AVV., 1984-1985; 3470
      - Groothandel in levensmiddelen en/of zoetwaren CAO 30-01-1986 - 31-12-1986, resp. 31-12-1987., 1985-1988; 1959
      - Groothandel in levensmiddelen en/of zoetwaren CAO 30-12-1988 - 31-12-1988., 1958
      - Groothandel in levensmiddelen en/of zoetwaren CAO, procedure niet afgerond, Fonds Collectieve Belangen AVV., 1992; 2898
      - Groothandel in levensmiddelen en/of zoetwaren CAO-VUT 01-01-1981 - 31-12-1986., 1980-1986; 2017
      - Groothandel in levensmiddelen en/of zoetwaren CAO-VUT 28-12-1981 - 31-12-1982 AVV., 1981-1982; 3536
      - Groothandel in levensmiddelen en/of zoetwaren CAO-VUT 05-08-1983 - 21-12-1983, 27-07-1984 - 31-12-1984 resp.31-12-1988, 15-06-1985 - 31-12-1985 resp. 31-12-1989 AVV., 1983-1989; 3464
      - Groothandel in levensmiddelen en/of zoetwaren CAO-VUT 18-12-1985 - 31-12-1986, resp. 31-12-1989 (art. 3)., 1985-1986; 1961
      - Groothandel in levensmiddelen en/of zoetwaren CAO-VUT 29-11-1986 - 31-12-1987, resp. 31-12-1990 (art. 3)., 2032
      - Groothandel in levensmiddelen en/of zoetwaren CAO-VUT 01-01-1988 - 31-12-1992 REG., 1987-1992; 2901
      - Groothandel in levensmiddelen en/of zoetwaren CAO-VUT 11-11-1989 - 31-12-1989, resp. 31-12-1993., 1988-1990; 2028
      - Groothandel in levensmiddelen en/of zoetwaren CAO-VUT 17-07-1990 - 31-12-1990 resp. 31-12-1994 AVV., 1989-1990; 2896
      - Groothandel in levensmiddelen en/of zoetwaren CAO-VUT 07-03-1991 - 31-12-1995 AVV., 1990-1991; 2892
      - Groothandel in levensmiddelen en/of zoetwaren CAO-VUT 11-12-1990 - 31-12-1991 resp. 31-12-1995 AVV., 1990-1991; 2894
      - Groothandel in levensmiddelen en/of zoetwaren CAO-VUT 06-12-1991 - 31-12-1992 resp. 31-12-1995 AVV., 1991-1992; 2889
      - Textieldetailhandel CAO 01-04-1990 - 31-03-1993 KVO., 1990-1992; 2912
        Reg.nr.: 20-24
      - Textieldetailhandel CAO 01-07-1984 - 30-05-1994, Sociaal Fonds REG., 1984-1994; 2914
      - Textieldetailhandel CAO 01-07-1984 - 30-06-1989, Sociaal Fonds., 1984-1988; 1967
      - Textieldetailhandel CAO 04-10-1990 - 31-03-1991 AVV., 2910
      - Textieldetailhandel CAO 05-05-1987 - 31-03-1988., 1986-1987; 1964
      - Textieldetailhandel CAO 06-11-1991 - 31-03-1993 AVV., 1991-1992; 2908
      - Textieldetailhandel CAO 15-09-1988 - 31-03-1990 AVV., 2911
      - Textieldetailhandel CAO 1980., 1980-1981; 1099
      - Textieldetailhandel CAO 1980., 1980-1981; 1101
      - Textieldetailhandel CAO 22-10-1989 - 30-06-1994. Sociaal Fonds AVV., 1989-1990; 2913
      - Textieldetailhandel CAO-VUT 01-01-1990 - 31-12-1994 resp. 31-12-1991 AVV., 1989-1990; 2917
      - Textieldetailhandel CAO-VUT 01-07-1985 - 31-12-1992 REG., 1985-1988; 2907
      - Textieldetailhandel CAO-VUT 16-07-1985 - 31-12-1989, resp. 31-12-1987 (art. 5 regl.)., 1985-1988; 1969
      - Textieldetailhandel CAO-VUT 17-12-1991 - 31-12-1994 AVV., 1991-1994; 2915
      - Textieldetailhandel, midden- en kleinbedrijf CAO 01-04-1983 - 30-06-1986., 1983-1986; 2026
      - Textieldetailhandel, midden- en kleinbedrijf CAO 04-09-1985 - 30-06-1986., 1985-1986; 1962
      - Textieldetailhandel, midden- en kleinbedrijf CAO 08-03-1984 - 31-03-1984, 11-08-1984 - 31-03-1985 AVV., 1983-1984; 3496
      - Textielhandel, midden- en kleinbedrijf CAO 01-07-1986 - 31-03-1990 REG., 1986-1990; 2897
      - Groothandel in aardappelen, groenten en fruit CAO 01-03-1980 - 29-02-1984 REG., 1981-1984; 3465
        Reg.nr.: 20-42
      - Groothandel in aardappelen, groenten en fruit CAO 01-03-1984 - 28-02-1986., 1984-1985; 2014
      - Groothandel in aardappelen, groenten en fruit CAO 01-03-1986 - 28-02-1993 REG., 1986-1993; 2909
      - Groothandel in aardappelen, groenten en fruit CAO 04-09-1991 - 28-02-1993 AVV., 2922
      - Groothandel in aardappelen, groenten en fruit CAO 07-10-1986 - 28-02-1987., 1966
      - Groothandel in aardappelen, groenten en fruit CAO 15-01-1982 - 28-02-1982, 01-10-1982 - 28-02-1983, 19-10-1983 - 29-02-1984 en 01-11-1984 - 28-02-1985 AVV., 1981-1985; 3468
      - Groothandel in aardappelen, groenten en fruit CAO 19-10-1985 - 28-02-1986., 1965
      - Groothandel in aardappelen, groenten en fruit CAO 1970-1977., 1095
      - Groothandel in aardappelen, groenten en fruit CAO 1977-1980., 1976-1980; 1088
      - Groothandel in aardappelen, groenten en fruit CAO 1978-1981., 1083
      - Groothandel in aardappelen, groenten en fruit CAO 20-10-1989 - 28-02-1991 AVV., 2923
      - Groothandel in aardappelen, groenten en fruit CAO 23-09-1987 - 29-02-1988., 1987-1988; 1968